最　高　行　政　法　院　裁　定
　　　　　　　　　　　　　　　　　　 94年度裁字第02464號
上　訴　人　鳴晟實業有限公司
代　表　人　乙○○
被 上訴 人　經濟部智慧財產局
代　表　人　丙○○
參　加　人　法商．奇派設計公司
代　表　人　甲○○○○○○（董事長）
訴訟代理人　林鎰珠律師
上列當事人間因商標評定事件，上訴人對於中華民國93年6月10
日臺北高等行政法院92年度訴字第936號判決，提起上訴，本院
裁定如下：
　　主  文
上訴駁回。
上訴審訴訟費用由上訴人負擔。
　　理  由
一、按對於高等行政法院判決之上訴，非以其違背法令為理由，
    不得為之，行政訴訟法第242條定有明文。同法第243條第1
    項規定，判決不適用法規或適用不當者，為違背法令；而判
    決有第243條第2項所列各款情形之一者，其判決當然違背法
    令。又提起上訴，應以上訴狀表明上訴理由並應添具關於上
    訴理由之必要證據，復為同法第244條第1項第4款及第2項所
    明定。準此，當事人提起上訴，如以原審判決有行政訴訟法
    第243條第1項不適用法規或適用不當為理由時，其上訴狀應
    有具體之指摘，並揭示該法規之條項或其內容；如以原審判
    決有第243條第2項所列各款情形之當然違背法令為理由時，
    其上訴狀應揭示合於該款之事實。如上訴狀未依此項方法表
    明，或其所表明者，顯與上開法條規定之情形不相合時，即
    難認為已對原審判決之違背法令有具體之指摘，其上訴自難
    認為合法。
二、上訴意旨略謂：系爭商標非為參加人所首創，且於世界各國
    也非參加人所擁有，自無參加人所言襲用他人已使用之商標
    情事。上訴人自系爭商標民國85年3月11日註冊迄今，以「
    Kynoch World及圖」品牌行銷於襪子產品已有相當之時日，
    消費者對系爭商標已相當熟知，更有固定之消費者所喜愛，
    旋而上訴人藉以鞋子商品擁有之消費者，再度擴及周邊之襪
    子商品，相同深獲喜愛。現今消費者知識水平日益提昇，於
    選購時必會施以相當之注意，自無誤認誤購之情事。上訴人
    為本土之銷售商，參加人為外商，其產品一為內銷一為外銷
    ，更難令一般消費者造成混淆誤認之虞。據爭商標係以小狗
    為圖樣設計主體，使用於女裝，現今之童裝為支配主要市場
    的重要品牌，惟就參加人所提供之證據資料，實際參加人以
    「CHIPIE」主打市場乃遲自89年起佈局於法國、荷蘭等歐洲
    國家之雜誌，是就參加人所稱著名之香水、背包、鐘錶，與
    上訴人所指定之鞋子商品，其不論就商品之用途、功能、行
    銷管道、販售場所及商品之買受人皆有極大之差異。又參加
    人之刊登廣告著眼於法國、荷蘭等歐洲國家之雜誌、至於台
    灣、東南亞、東北亞地區幾乎未有著墨，難使台灣地區之消
    費者對據爭商標有所知悉。又就參加人所檢附之台灣使用證
    據、日本、韓國等國之申請日皆晚於上訴人最早註冊之第
    753840號商標申請日，上訴人如何能抄襲一個晚於自己註冊
    日之後之據爭商標。系爭商標乃取材於眾所皆知人人皆易於
    思及之自然界動物，進而將之圖形化後向被上訴人申請註冊
    ，實難有參加人所指抄襲據爭商標之情事云云。
三、經查上訴人之上開理由，與其在原審起訴狀之理由相同，無
    非重複敘述其在原審起訴之事實理由，並無表明原判決究有
    如何違背法令之具體情事，其泛指原判決適用法律諸多不當
    ，尚難認其上訴狀所表明者與行政訴訟法第243條規定之情
    形相當，依首揭之規定，本件上訴為不合法，應予駁回。
四、依行政訴訟法第249條第1項前段、第104條、民事訴訟法第
    95條、第78條，裁定如主文。
中　　華　　民　　國　　94　　年　　11　　月　　17　　日
                  第二庭審判長法  官　廖　政　雄
                              法  官　林　清　祥
                              法  官　鍾　耀　光
                              法  官　姜　仁　脩
                              法  官　胡  國  棟
以  上  正  本  證  明  與  原  本  無  異
中　　華　　民　　國　　94　　年　　11　　月　　17　　日
　　　　　　　　　　　　　　　書記官　蘇　金　全
